【裁判字號】    88,小上,43
【裁判日期】    890216
【裁判案由】    侵權行為損害賠償
【裁判全文】
臺灣臺南地方法院民事裁定  八十八年度小上字四十三號
    上  訴  人  乙○○
    被上訴人    甲○○○○○○.
右當事人間請求侵權行為損害賠償事件，上訴人對於中華民國八十八年八月十七日臺
灣臺南地方法院新營簡易庭八十八年度營小字第七七號第一審判決提起上訴，本院裁
定如左：
    主  文
上訴駁回。
第二審訴訟費用由上訴人負擔。
    理  由
一、按對於小額程序之第一審裁判之上訴或抗告，非以其違背法令為理由，不得為之
    ，新修正民事訴訟法第四百三十六條之二十四第二項定有明文。所謂判決違背法
    令係指判決不適用法則或適用不當者而言。且依新修正之民事訴訟法第四百三十
    六條之二十五規定，提起上訴，應提出上訴狀，並應於上訴狀內記載上訴理由，
    表明原判決所違背之法令及其具體內容，以及依訴訟資料可認為原判決有違背法
    令之具體事實，上訴狀或理由書如未依此項方法表明者，即難認為已對小額訴訟
    第一審判決之違背法令有具體之指摘，又上訴理由如僅引用原審判決時之攻擊防
    禦方法作為上訴理由，應認為未對原審判決有何具體之指摘，不得謂已合法表明
    上訴理由，其上訴均難認為合法。次按當事人於第二審程序不得為訴之變更、追
    加或提起反訴，再當事人於第二審程序不得提出新攻擊防禦方法。同法第四百三
    十六條之二十七、第四百三十六條之二十八亦有明文。
二、本件上訴人係對於小額訴訟之第一審判決提起上訴及反訴，除請求廢棄原判決外
    並請求被上訴人給付上訴人二十五天工資共新台幣（下同）一萬七千五百元並起
    訴狀繕本送達翌日起至清償日止按年息百分之五計算之利息等語，核其上訴理由
    狀所載仍一再指陳：兩造所成立之勞動契約即履約保證書所定之違約金金額過高
    ，被上訴人所提出之損害賠償額之計算方式為巧立名目，有違民法第二百一十九
    條之誠信原則，且上揭履約保證書並未規定上訴人之升遷加薪及福利，顯然違約
    在先云云，並未具體指出原審判決有如何違背法令情事，更未指明原審判決所違
    反之法令條項或其內容以及依訴訟資料有何合於判決違背法令之具體事實，參諸
    前揭說明，不得謂已合法表明上訴理由；且上訴人於本院始提出自行計算之訓練
    支出簡要表，並未於第一審程序中提出，核屬第二審始行主張之新攻擊方法。再
    上訴人於第二審始提出反訴請求被上訴人給付工資一萬七千五百元，依前揭規定
    ，亦非合法，從而，本件上訴及反訴，均顯難認為合法，而應予駁回。
三、據上論結，本件上訴為不合法，依民事訴訟法第四百三十六條之三十二、第四百
    四十四條第一項前段、第九十五條、第七十八條，裁定如主文。
中      華      民      國    八十九    年      二      月     十六     日
                                            臺灣臺南地方法院民事第二庭
~B審判長法  官  李素靖
~B      法  官  林富郎
~B      法  官  王貞秀
右正本證明與原本無異
如對本判決上訴，須於判決送達後二十日內向本院提出上訴狀，同時表明上訴理由；
如已於本判決宣示後送達前提起上訴者，應於判決送達後十日內補具上訴理由（均須
按他造當事人之人數附繕本）。
~B      書記官  蔡蘭櫻
中      華      民      國    八十九    年      二      月     十七     日


司法院資訊處製作；財團法人民間司法改革基金會備份。
